【裁判字號】    95,上訴,1962
【裁判日期】    951130
【裁判案由】    違反毒品危害防制條例
【裁判全文】
臺灣高等法院高雄分院刑事判決        95年度上訴字第1962號
上  訴  人  臺灣屏東地方法院檢察署檢察官
上  訴  人
即  被  告  甲○○
上列上訴人因被告違反毒品危害防制條例案件，不服臺灣屏東地
方法院95年度訴字第366 號中華民國95年9 月28日第一審判決（
起訴案號：臺灣屏東地方法院檢察署95年度上字第219 號），提
起上訴暨移請併辦（同署95年度毒偵字第1758號），本院判決如
下：
     主  文
上訴駁回。
    事實及理由
一、本案經本院審理結果，認第一審判決認事用法及量刑均無不
    當，應予維持，並引用第一審判決書記載之事實、證據及理
    由（如附件）。
二、至於公訴人上訴意旨指稱：被告另於95年8 月24日下午3 時
    35分許回溯72小時內之某時，施用第一級毒品1 次，而被告
    此部分之犯行與上開已論罪部分，皆為集合犯犯行之一部分
    ，屬實質上一罪，依審判不可分原則，應為起訴效力所及，
    原審未一併審酌，爰有不當，請求撤銷改判云云（即上訴併
    辦同署95年毒偵字第1758號部份）。惟查「刑事法若干犯罪
    行為態樣，本質上原具有反覆、延續實行之特徵，立法時既
    予特別歸類，定為犯罪構成要件之行為要素，則行為人基於
    概括之犯意，在密切接近之一時、地持續實行之複次行為，
    倘依社會通念，於客觀上認為符合一個反覆、延續性之行為
    概念者，於刑法評價上，即應僅成立一罪。學理上所稱「集
    合犯」之職業性、營業性或收集性等具有重複特質之犯罪均
    屬之，例如經營、從事業務、收集、販賣、製造、散布等行
    為概念皆是。」（參照最高法院95年度台上字第4686號判決
    要旨）。本件被告施用毒品之犯罪行為，就犯罪構成要件之
    行為要素，並不具有如職業性、營業性或收集性等具有重複
    特質。再者，本件被告為本件施用毒品之犯行，係自95年1
    月5 日至3 月14日間，而上訴人上訴移請併辦之犯罪時間，
    係95年8 月24日，其間相隔近半年之久；甚至在這期間，被
    告亦曾前往『台南更生晨曦輔導所』尋求戒毒，表現良好等
    情，有該輔導所出具之函文在卷可稽（見原審卷第35頁），
    是被告當時即已戒除毒癮更新，而今再犯，則被告前後二次
    之犯行當已不屬密切接近之一時、地持續實行之複次行為。
    因而本院認本件被告施用毒品之犯罪行為，無集合犯之適用
    。綜上所述，本件檢察官上訴請求併辦部分，本院認為該部
    分與上開已論罪科刑部分，應無審判不可分之一罪關係。從
    而檢察官上訴意旨稱原審未及審酌該併辦部分，原判決不當
    云云，為無理由，應予駁回。
三、另被告上訴意旨稱伊係為自首，期能重新量刑云云；經查，
    被告上揭犯行因自首而獲得減輕其刑乙事，已為原審所斟酌
    ，且被告所犯之施用第一級毒品罪為6 月以上5 年以下之罪
    ，因而原審法院認被告有連續犯、累犯等加重事由，故依法
    先遞加後，再依自首規定減輕之，核無不當之處。被告上訴
    意旨指摘原判不當云云，為無理由，應予駁回。
四、本件被告上開併辦部分之犯行〈95年度毒偵字第第1758號〉
    ，仍應退回檢察官另行卓處，合此敘明。
據上論斷，應依刑事訴訟法第368 條、第373 條、第271 條之1
第1 項，判決如主文。
本案經檢察官陳國全到庭執行職務。
中    華    民    國    95    年    11    月    30    日
                  刑事第四庭    審判長法  官  蕭權閔
                                      法  官  林水城
                                      法  官  吳進寶
以上正本證明與原本無異。
如不服本判決應於收受本判決後10日內向本院提出上訴書狀，其
未敘述上訴理由者，並得於提起上訴後10日內向本院補提理由書
狀（均須按他造當事人之人數附繕本）「切勿逕送上級法院」。
中    華    民    國    95    年    11    月    30    日
                                      書記官  林佳蓉
附錄本件判決論罪科刑法條：
毒品危害防制條例第10條
施用第一級毒品者，處6 月以上5 年以下有期徒刑。


司法院資訊處製作；財團法人民間司法改革基金會備份。
